臺灣臺中地方法院刑事判決
109年度簡上字第399號
上  訴  人
即  被  告  金興禾



上列上訴人即被告因違反毒品危害防制條例案件，不服本院民國
109年7月24日109年度中簡字第2055號第一審簡易判決（聲請簡
易判決處刑案號：109年度撤緩毒偵字第206號），提起上訴，本
院管轄第二審之合議庭認不得行簡易程序，改依通常程序審理，
並自為第一審判決如下：
    主    文
原判決撤銷。
本件公訴不受理。 
    理    由
一、聲請簡易判決處刑意旨略以：被告金興禾基於施用第二級毒
    品之犯意，於民國108年7月5或6日某時許，在臺中市文心路
    與臺灣大道附近之夜店內，以將內含甲基安非他命之毒咖啡
    包加水沖泡之方式，施用第二級毒品甲基安非他命1次。嗣
    因警調查另案毒品案件，經通知其到場，於108年7月7日13時
    許，經警徵得其同意採集其尿液送驗，結果呈安非他命及甲
    基安非他命陽性反應，因認被告涉犯毒品危害防制條例第10
    條第2項之施用第二級毒品罪嫌等語。
二、上訴人即被告金興禾（下稱被告）上訴意旨略以：被告業因
    另案持有毒品案件經判處有期徒刑2月，而另案經提起非常
    上訴，本案原審又判決有期徒刑2月，有重複判決之虞，爰
    依法提起上訴並請求撤銷原判決等語。 　　
三、按被告於緩起訴期間內，有左列情形之一者，檢察官得依職
    權或依告訴人之聲請撤銷原處分，繼續偵查或起訴：二、緩
    起訴前，因故意犯他罪，而在緩起訴期間內受有期徒刑以上
    刑之宣告者，刑事訴訟法第253條之3第1項第2款定有明文。
    次按緩起訴係檢察官終結偵查所為之處分，就緩起訴確定之
    案件，如欲繼續偵查或起訴，應以該緩起訴處分經合法撤銷
    為前提。如該緩起訴處分未經合法撤銷，法院對於該緩起訴
    處分案件所提起之公訴，應視起訴時該緩起訴處分期間已否
    屆滿，而分別依刑事訴訟法第303條第1款起訴之程序違背規
    定，或同條第4款緩起訴期滿未經撤銷，而違背同法第260條
    之規定再行起訴，分別諭知不受理之判決（最高法院106年
    度台非字第84號判決意旨參照）。經查：
　㈠被告本案係於108年7月5或6日某時許，在臺中市文心路與臺
    灣大道附近之夜店內，將內含甲基安非他命之毒咖啡包以加
    水沖泡之方式，施用第二級毒品甲基安非他命1次；嗣因警
    調查另案毒品案件，經通知其到場，於108年7月7日13時許
    ，經警徵得其同意採集其尿液送驗，結果呈安非他命及甲基
    安非他命陽性反應，案經臺中市政府警察局第一分局報告臺
    灣彰化地方檢察署陳請臺灣高等檢察署臺中檢察分署核轉臺
    灣臺中地方檢察署（下稱臺中地檢署）檢察官以108年度毒
    偵字第3813號案件偵辦後，認被告涉犯施用第二級毒品罪而
    為緩起訴處分確定，緩起訴期間為109年1月2日起至111年1
    月1日【下稱本案】，此有臺中地檢署108年度毒偵字第3813
    號案件緩起訴處分書、臺灣高等法院被告前案紀錄表可憑。
　㈡然被告另案係於108年7月7日為警查獲上述本案後未久，於10
    8年10月9日11時45分許，為警持法院核發之搜索票至其位於
    臺中市○○區○○路0段000號20樓之1居所處執行搜索，當場扣
    得含有第二級毒品甲基安非他命成分之毒品咖啡包1包〈驗餘
    數量4.6345公克〉、第三級毒品4-甲基甲基卡西酮、硝甲西
    泮成分之毒咖啡包1包〈驗餘數量6.0342公克〉、第三級毒品4
    -甲基甲基卡西酮、芬納西泮成分之毒咖啡包1包〈驗餘數量4
    .1743公克〉；案經臺中地檢署檢察官以108年度偵字第30302
    號案件偵辦後，向本院聲請簡易判決處刑，經本院以108年
    度中簡字第2907號受理後，認不宜以簡易判決處刑，改依通
    常程序以109年度易字第405號案件審理，嗣被告於準備程序
    中就被訴事實為有罪之陳述，檢察官聲請改依協商程序而為
    判決，經本院於109年3月18日判決被告犯持有第二級毒品罪
    ，處有期徒刑2月，並於109年4月9日確定【下稱另案原判決
    】。其後，被告本案之緩起訴處分即因其於緩起訴處分前故
    意犯持有第二級毒品罪，為法院以另案原判決宣告有期徒刑
    2月確定，而經臺中地檢署檢察官於109年5月26日依職權予
    以撤銷等節，此有本院109年度易字第405號判決書（見簡上
    卷第53-59頁）、臺中地檢署109年度撤緩字第394號案件撤
    銷緩起訴處分書及臺灣高等法院被告前案紀錄表足參。
　㈢另案原判決確定後，嗣經最高檢察署檢察總長提起非常上訴
    ，經最高法院以110年度台非字第14號撤銷另案原判決，並
    發回本院依判決前之程序更為審判，由本院以110年度易更
    一字第5號分案受理，尚未判決等情，亦有最高法院110年度
    台非字第14號刑事判決書（見簡上卷第97-104頁）及臺灣高
    等法院被告前案紀錄表可查。是以，被告本案之緩起訴處分
    ，雖經臺中地檢署檢察官以被告於緩起訴處分前故意犯持有
    第二級毒品罪，為法院以另案原判決判處有期徒刑2月確定
    為由，於109年5月26日依職權予以撤銷，然被告另案原判決
    既經最高法院撤銷發回本院更為審判，迄今尚未判決，即難
    認被告符合在緩起訴期間內受有期徒刑以上刑之宣告之要件
    ，是檢察官依刑事訴訟法第253條之3第1項第2款規定，撤銷
    本案之緩起訴處分，於法尚有未合。
　㈣從而，本案之緩起訴處分既未經合法撤銷，而本案於檢察官
    聲請簡易判決處刑之日即109年7月17日之時（詳見臺中地檢
    署109年7月17日中檢增宙(蘭)109撤緩毒偵206字第10990730
    94號函上本院收案章戳），緩起訴期間尚未屆滿，則檢察官
    於緩起訴期間逕行聲請簡易判決處刑，因其聲請與起訴具有
    同一效力，核屬刑事訴訟法第303條第1款起訴之程序違背規
    定。
四、按案件起訴之程序違背規定者，應諭知不受理之判決，並得
    不經言詞辯論為之，刑事訴訟法第303條第1款、第307條分
    別定有明文。又對於簡易判決之上訴，準用刑事訴訟法第3
    編第1章及第2章之規定；第二審法院認為上訴有理由，或上
    訴雖無理由，而原判不當或違法者，應將原審判決經上訴之
    部分撤銷，就該案件自為判決，亦為刑事訴訟法第455條之1
    第3項、第369條第1項前段所明定。又管轄第二審之地方法
    院合議庭受理簡易判決上訴案件，應依通常程序審理，其認
    案件有刑事訴訟法第452條之情形者，應撤銷原判決，逕依
    通常程序為第一審判決，法院辦理刑事訴訟簡易程序案件應
    行注意事項第14點亦有明文。經查，本案起訴之程序違背規
    定，業如前述，法院依法應為不受理之判決。原審未及審酌
    另案原判決業經非常上訴撤銷發回之事實，而對被告為有罪
    科刑之實體判決，乃屬誤用簡易處刑程序，自有未洽，應由
    本院合議庭將原審簡易判決撤銷，依通常程序自為第一審判
    決，並不經言詞辯論，逕諭知公訴不受理之判決。
據上論斷，應依刑事訴訟法第452條、第455條之1第1項、第3項
、第369條第1項前段、第303條第1款、第307條，判決如主文。
本案經檢察官劉志文聲請以簡易判決處刑，檢察官郭逵到庭執行
職務。
中　　華　　民　　國　　110 　年　　9 　　月　　29　　日
            刑事第十四庭  審判長法  官  黃司熒
                                法  官  江健鋒　　　　　
                                法  官  田雅心
以上正本證明與原本無異。
如不服本判決，應於收受送達後20日內向本院提出上訴書狀（應
附繕本）。
　　　　　　　　  　　　　　    書記官   王嘉麒
中　　華　　民　　國　　110 　年　　9 　　月　　29　　日